臺灣臺中地方法院刑事裁定
111年度聲字第2848號
聲  請  人  臺灣臺中地方檢察署檢察官
受  刑  人  翁仁毫




上列聲請人因受刑人數罪併罰有二裁判以上，聲請定其應執行之
刑（111年度執聲字第2119號），本院裁定如下：
    主  文
翁仁毫所犯如附表所示之罪刑，應執行有期徒刑肆年陸月。
    理  由
一、聲請意旨略以：受刑人翁仁毫犯數罪，先後經判決確定如附
    表所示之刑，應依刑法第53條、第51條第5款，定其應執行
    之刑，爰依刑事訴訟法第477條第1項規定聲請裁定等語。
二、按數罪併罰，有二裁判以上者，依刑法第51條之規定，定其
    應執行之刑；數罪併罰，分別宣告其罪之刑，依下列各款定
    其應執行者：宣告多數有期徒刑者，於各刑中之最長期以上
    ，各刑合併之刑期以下，定其刑期，但不得逾30年；依刑法
    第53條及第54條應依刑法第51條第5款至第7款之規定，定其
    應執行之刑者，由該案犯罪事實最後判決之法院之檢察官，
    聲請該法院裁定之，刑法第53條、第51條第5款及刑事訴訟
    法第477條第1項分別定有明文。次按裁判確定前犯數罪者，
    併合處罰之，但有下列情形之一者，不在此限：（一）得易
    科罰金之罪與不得易科罰金之罪。（二）得易科罰金之罪與
    不得易服社會勞動之罪。（三）得易服社會勞動之罪與不得
    易科罰金之罪。（四）得易服社會勞動之罪與不得易服社會
    勞動之罪；前項但書情形，受刑人請求檢察官聲請定應執行
    刑者，依刑法第51條規定定之，刑法第50條亦有明文規定。
    惟按數罪併罰中之一罪，依刑法規定得易科罰金，若因與不
    得易科之他罪併合處罰結果而不得易科罰金時，原可易科部
    分所處之刑，自亦無庸為易科折算標準之記載（大法官會議
    釋字第144 號解釋意旨參照）。又法律上屬於自由裁量之事
    項，有其外部性界限及內部性界限，並非概無拘束，依據法
    律之具體規定，法院應在其範圍選擇為適當之裁判者，為外
    部性界限；而法院為裁判時，應考量法律之目的，及法律秩
    序之理念所在者，為內部性界限，法院為裁判時，二者均不
    得有所逾越。在數罪併罰，有二裁判以上，定其應執行之刑
    時，固屬於法院自由裁量之事項，然仍應受前揭外部性界限
    及內部性界限之拘束（最高法院80年台非字第473 號判例、
    93年度台非字第192號判決意旨參照）。
三、經查本件受刑人翁仁毫因違反毒品危害防制條例等案件，經
    最高法院、臺灣高等法院臺中分院及本院判處如附表所示之
    刑，均經確定在案，且經受刑人向檢察官聲請就附表所示之
    罪定其應執行之刑，此有如附表所示之判決、臺灣高等法院
    被告前案紀錄表、請求定應執行刑調查表各1份可資憑考。
    其中如附表編號1、2所示之各罪，前經本院以110年度訴字
    第453號判決應執行有期徒刑4年2月，嗣經最高法院以111年
    度台上字第2517號判決駁回上訴而告確定等情，有該等裁判
    書與前揭臺灣高等法院被告前案紀錄表在卷可參。是依前開
    說明，本院為最後事實審法院，就附表所示之各罪再為定應
    執行刑之裁定時，除不得逾越刑法第51條第5款法律之外部
    界限，即不得重於附表編號1至3所示各罪宣告有期徒刑之總
    和，亦應受內部界限之拘束，即不得重於上開各罪已定應執
    行之刑度之總和。是經審核上開各節，併衡酌受刑人所犯各
    罪均為違反毒品危害防制條例案件、犯罪情節、侵害法益之
    異同、對侵害法益之加重效應、時間與空間之密接程度，及
    實現刑罰經濟功能之相關刑事政策、對侵害法益之加重效應
    ，而為整體評價後，爰裁定如主文所示應執行之刑；又本件
    受刑人所犯如附表編號3所示得易科罰金之罪，因與附表編
    號1至2所示不得易科罰金之罪合併定應執行刑之結果，揆諸
    前揭說明，無須再諭知易科罰金之折算標準；另本案聲請就
    附表編號1至3所示之罪定其應執行之刑，牽涉案件情節單純
    ，可資減讓之刑期幅度有限，應無必要再命受刑人以言詞、
    書面或其他適當方式陳述意見，均附此敘明。　
四、依刑事訴訟法第477條第1項，刑法第50條第1項第1款、第2
    項、第53條、第51條第5款，裁定如主文。
中　　華　　民　　國　　111 　年　　9 　　月　　16　　日
                  刑事第三庭    法  官  路逸涵
以上正本證明與原本無異。
如不服本裁定，應於收受送達後5日內向本院提出抗告狀。（應
附繕本）
                                書記官  黃于娟
中　　華　　民　　國　　111 　年　　9 　　月　　20　　日
附表：受刑人翁仁毫定應執行刑案件一覽表
編          號         1        2        3 罪           名  販賣第二級毒品罪 共同販賣第二級毒品未遂罪 施用第二級毒品罪 宣    告     刑  有期徒刑3年8月 有期徒刑1年2月 有期徒刑6月 犯  罪  日  期  109年11月30日 109年11月30日 111年2月3日 偵查（自訴）機關年度案號  臺灣臺中地方檢察署109年度偵字第36111號、110年度偵字第3879、3880號 臺灣臺中地方檢察署109年度偵字第36111號、110年度偵字第3879、3880號 臺灣臺中地方檢察署111年度毒偵字第1553號 最後事實審 法      院 臺灣高等法院臺中分院 臺灣高等法院臺中分院 臺灣臺中地方法院  案      號 111年度上訴字第106號 111年度上訴字第106號 111年度沙簡字第328號  判決日期 111年3月8日 111年3月8日 111年6月30日 確定判決 法      院 最高法院 最高法院 臺灣臺中地方法院  案      號 111年度台上字第2517號 111年度台上字第2517號 111年度沙簡字第328號  確定日期 111年5月25日 111年5月25日 111年8月2日 是否為得易科罰金之案件        否       否       是 備           註  臺中地檢111年度執字第7131號（編號1、2部分已定應執行有期徒刑4年2月） 臺中地檢111年度執字第7131號（編號1、2部分已定應執行有期徒刑4年2月） 臺中地檢111年度執字第9392號